臺灣屏東地方法院刑事判決　　　　　　　　　　　　九十一年度易字第一二號
　　公　訴　人　臺灣屏東地方法院檢察署檢察官
　　被　　　告　甲○○
右列被告因侵占案件，經檢察官提起公訴（九十一年度偵字第三二０七號），本院判
決如左：
    主  文
甲○○連續意圖為自己不法之所有，而侵占對於業務上所持有之物，處有期徒刑陸月
，如易科罰金，以佰元折算壹日。
    事  實
一、甲○○原係在廉德國際財務顧問有限公司（下稱廉德公司）擔任外勤業務員，負
    責向委託客戶之債務人收取欠款之相關事項，為從事業務之人。甲○○明知向客
    戶收取欠款後，應即交回公司，竟意圖為自己不法之所有，基於概括犯意，利用
    公司委派其收取欠款之機會，連續於九十一年五月四日、十八日、二十五日，將
    其向客戶許順恭、賴文雄及林南雄等三人分別收取之欠款新台幣（下同）二萬元
    、五千元、五千元，共計三萬元，予以侵占入己，供己花用。
二、案經廉德公司訴由臺灣屏東地方法院檢察署檢察官偵查起訴。
    理  由
一、訊據被告甲○○供認有於前揭時地代公司向客戶許順恭、賴文雄及林南雄等三人
    分別收取欠款二萬元、五千元、五千元，且迄未交回公司之事實不諱，惟矢口否
    認有何業務侵占之犯行，並辯稱：這些款項係用來抵公司欠我的薪水云云。經查
    ：上開事實經廉德公司代表人乙○○指訴綦詳，而被告於偵查中亦坦承確有侵占
    告訴人委託代收款項之事實（見偵查卷第二十六頁反面），且於本院審理中供稱
    ：收完這些款項後約十幾天我本人跟公司的老闆乙○○談，他叫我將錢交還公司
    後再繼續去上班，我沒有跟他講起薪水的事情（見本院卷第二十頁）等語，互參
    以觀，足見被告於收取上開款項之時，並無抵充薪水之意思，被告收取上開款項
    卻未交回公司，易持有為所有之意圖甚為明確，其於本院所為之辯解自不足採。
    此外，復有收取欠款之收據影本三紙、催告函正本及掛號郵件收件回執影本各一
    件在卷足稽，本件事證已臻明確，被告犯行洵堪認定，應依法論科。
二、查被告甲○○原係在廉德公司擔任外勤業務員，負責向委託客戶之債務人收取欠
    款之相關事項，為從事業務之人，其於上揭時、地，將所收取之款項侵占入己，
    核其所為係犯刑法第三百三十六條第二項之業務侵占罪，其先後三次犯行，時間
    緊接、犯罪構成要件相同，顯係基於概括犯意反覆為之，應依刑法第五十六條連
    續犯之規定論以一罪。爰審酌被告犯罪之動機、目的、手段、侵占款項僅三萬元
    、所生危害非鉅、犯罪後態度非佳等一切情狀，量處如主文所示之刑，以資儆懲
    。
據上論斷，應依刑事訴訟法第二百九十九條第一項前段，刑法第五十六條、第三百三
十六條第二項、第四十一條第一項，罰金罰鍰提高標準條例第一條前段、第二條，判
決如主文。
本案經檢察官郭俊男到庭執行職務
中      華      民      國      九十一      年    十    月    三十一    日
                                      臺灣屏東地方法院刑事第三庭
                                          審判長法  官   蔡國卿
                                                法  官   洪乙心
                                                法  官   李淑惠
右正本證明與原本無異。
對於本判決如有不服應於收受送達後十日內向本院提出上訴書狀上訴於台灣高等法院
高雄分院並按他造當事人之人數附具繕本。
                                     書記官   魏慧夷
中      華      民      國      九十一      年    十    月    三十一    日
附錄論罪法條
刑法第三百三十六條
 (公務公益侵占罪、業務侵占罪)
對於公務上或因公益所持有之物，犯前條第一項之罪者，處一年以上七年以下有期徒
刑，得併科五千元以下罰金。
對於業務上所持有之物，犯前條第一項之罪者，處六月以上五年以下有期徒刑，得併
科三千元以下罰金。
前二項之未遂犯罰之。
